---
title: "Lab 02 - Plastic waste"
author: "LE SCOUARNEC Maïa"
date: "21/09/2025"
output: github_document
---

## Chargement des packages et des données

```{r load-packages, message=FALSE}
library(tidyverse) 
```

```{r load-data, message=FALSE}
plastic_waste <- read_csv("data/plastic-waste.csv")
```

Commençons par filtrer les données pour retirer le point représenté par Trinité et Tobago (TTO) qui est un outlier.

```{r filter-data, message=FALSE}
plastic_waste <- plastic_waste %>%
  filter(plastic_waste_per_cap < 3.5)
  ggplot(data = plastic_waste, 
         aes(x = plastic_waste_per_cap)) +
  geom_histogram(binwidth = 0.2)+
    labs(x= "quantité de plastique non gérés", y = "continent" )
```
 

## Exercices

### Exercise 1

```{r plastic-waste-continent}
# insert code here
ggplot(data = plastic_waste,
       aes(x= plastic_waste_per_cap))+
  geom_histogram(binwidth = 0.2)+
  labs(x= "quantité de plastique non gérés", y = "continent" )+
  facet_wrap(~continent)
```
On remarque que le continent Américian ( Nord et Sud) et le continent asiatique ont des pays qui produisent plus de 0.5 tonne de plastique contrairement aux autres continents qui voit leur production inférieure à 0.5. 
ON voit aussi que la majorité des pays de chaque continent ont quand même une production de plastique inférieur à 0.25 tonnes. 

### Exercise 2

```{r plastic-waste-density}
# insert code here
ggplot(data = plastic_waste,
       aes(x= plastic_waste_per_cap, color = continent, fill = continent))+
  geom_density(size= 0.15,alpha= 0.5)
```

Color, fill se trouvent dans aes car ils sont conditionnés pour chaque variable, alors que alpha se trouve dans geom_density car on souhaite que toutes les variables soient à la même transparence. 

### Exercise 3

Boxplot:

```{r plastic-waste-boxplot}
# insert code here
```

Violin plot:

```{r plastic-waste-violin}
# insert code here
```

Réponse à la question...

### Exercise 4


```{r plastic-waste-mismanaged}
# insert code here
```

Réponse à la question...

### Exercise 5


```{r plastic-waste-population-total}
# insert code here
```

```{r plastic-waste-population-coastal}
# insert code here
```

Réponse à la question...

## Conclusion

Recréez la visualisation:

```{r recreate-viz}
# insert code here
```
